臺灣臺中地方法院民事裁定
111年度家聲字第65號
聲  請  人  楊吳奈美

上列聲請人與相對人楊淑朱、楊淑惠、楊連發、楊長杰間請求履
行遺產分割協議事件（107年度重家繼訴字第44號），聲請交付
法庭錄音光碟，本院裁定如下：
    主      文
一、准交付聲請人本院107年度重家繼訴字第44號請求履行遺產
    分割協議事件於民國108年5月2日、109年2月3日、109年4月
    13日合併進行言詞辯論期日之法庭錄音光碟。
二、聲請人就第一項所示錄音光碟內容，不得散布、公開播送，
    或為非正當目的使用。
三、聲請費用由聲請人負擔。
    理    由
一、本件聲請意旨略以：
　㈠關於民國109年4月13日言詞論期日筆錄記載部分：
　⒈張慶宗律師(楊淑朱與楊淑惠之共同訴訟代理人)提及「『剩餘
    財產的標的』同意引用108年12月17日陳報狀」，惟張律師未
    曾提出「108年12月17日陳報狀應主張楊長杰108年12月17日
    陳報狀，筆錄卻未載明究係何人提出之108年12月17日陳報
    狀。又此部分內容明顯涉及聲請人在另案上級審所主張之夫
    妻剩餘財產差額分配權利，攸關楊淑朱與楊淑惠在訴訟上所
    自認之範圍、禁反言原則之適用，涉及雙方在另案上級審之
    攻擊防禦，影響聲請人之法律上利益,故有聲請交付法庭錄
    音以資核對、確認筆錄正確性、完整內容之必要。又
  ⒉筆錄記載法官詢問「(答辯狀)第21頁第18點是否以國稅局『來
    核定』?」洪俊誠律師答稱「全部都是」等語，惟言詞辯論斯
    日尚無何等交由國稅局「來核定」之情形，此部分筆錄記意
    不明，此部分涉及同案被告楊連發(訴訟代理人洪律師)當時
    是否抗辯其僅按國核定內容行使其相關權利範圍，楊連發能
    否在另案家(111年度重家上字第17號)、其他案件就國稅局
    核定範圍以外之權利加以主張。
  ⒊筆錄記載「由楊連發、楊吳奈美的書面影本」，顯然並非一
    般正常語句，應有錯漏字之情形，且所稱之「羅律師」即指
    羅閎逸律師，而非其他羅姓律師，故有就此聲請交付法庭錄
    音以資核對、確認、補充筆錄之正確性、完整內容之必要。
  ㈡於109年2月3日言詞辯論期日之筆錄：
   同案被告楊連發本人於此次庭期亦有到庭，惟綜觀該次筆 錄
   ，卻未記載楊連發本人有任何陳述，故為確認筆錄是否有漏
   載、不完整之情形,自有聲請交付法庭錄音以資核對、確認筆
   錄之正確性、完整內容之必要。
  ㈢於108年5月2日言詞辯論期日之筆錄：
    聲請人本人未到庭，未親自確認該次筆錄是否有漏載、不完
    整之情形,自有聲請交付法庭錄音以資核對、確認筆錄之正
    確性、完整內容之必要。
　㈣爰聲請交付主文第1項所示期日之法庭錄音光碟等語。
二、按當事人及依法得聲請閱覽卷宗之人，因主張或維護其法律
    上利益，得於開庭翌日起至裁判確定後6月內，繳納費用聲
    請法院許可交付法庭錄音或錄影內容。持有法庭錄音、錄影
    內容之人，就所取得之錄音、錄影內容，不得散布、公開播
    送，或為非正當目的之使用。違反前項之規定者，由行為人
    之住所、居所，或營業所、事務所所在地之地方法院處新臺
    幣三萬元以上三十萬元以下罰鍰，法院組織法第90條之1第1
    項前段、第90條之4第1、2項分別定有明文。次按當事人及
    依法得聲請閱覽卷宗之人，因主張或維護其法律上利益，聲
    請交付法庭錄音或錄影內容時，應敘明理由，由法院為許可
    與否之裁定。法院受理前項聲請，如認符合聲請人要件，並
    在聲請期間內提出，且就所主張或維護法律上之利益已敘明
    者，除法令另有排除規定外，應予許可。其聲請經法院裁定
    許可者，每張光碟應繳納費用新臺幣50元，法庭錄音錄影及
    其利用保存辦法第8條第1至3項亦有明定。又所謂主張或維
    護法律上利益，舉凡核對更正筆錄、他案訴訟所需，或認法
    院指揮訴訟方式對其訴訟權益有影響之虞，欲用以保障其法
    律上利益等均屬之，此觀上開利用保存辦法第8條之修正理
    由即明（最高法院105年度台抗字第344號裁定意旨參照）。
三、經查，聲請人係上開事件之被告，而為當事人，就其主張交
    付法庭錄音光碟理由觀之，應符合因主張或維護法律上利益
    之要件，揆諸上開規定，其聲請交付主文第一項所示法庭錄
    音光碟，核無不合，應予准許。而聲請人依法就取得之法庭
    數位錄音光碟內容，並不得散布、公開播送，或為非正當目
    的使用，併予裁定如主文第二項所示，以促其注意遵守。
四、爰裁定如主文。
中　　華　　民　　國　　111 　年　10 　　月　　31　　日
                  家事法庭    法　官 陳佩怡
以上正本係照原本作成。
不得抗告。
中　　華　　民　　國　　111 　年　10 　　月　  31　　日
                              書記官　林淑慧